臺灣新竹地方法院民事裁定  
110年度亡字第11號
聲  請  人  洪榮昌  


相  對  人
即  失蹤人  洪敏純    最後籍設：新竹市○區○○街00號
上列聲請人聲請宣告失蹤人洪敏純死亡事件，本院裁定如下：
    主      文
一、宣告洪敏純（女，民國00年0月0日生，身分證統一編號：Z0
    00000000號，最後籍設：新竹市○區○○街00號）於民國八十
    四年六月二十三日下午十二時死亡。
二、聲請程序費用由洪敏純之遺產負擔。
    理    由
一、聲請意旨略以：聲請人係相對人即失蹤人洪敏純之父，洪敏
    純於民國00年0月0日出生，大約1歲左右被人領養，聲請人
    已於77年6月23日申報洪敏純失蹤，迄今已多年全無洪敏純
    之消息，爰聲請宣告洪敏純死亡等語。
二、按失蹤人失蹤滿7 年後，法院得因利害關係人或檢察官之聲
    請，為死亡之宣告，民法第8 條第1 項定有明文。
三、經查，聲請人主張之前揭事實，業據提出新竹市警察局受理
    案件證明單、失蹤人口系統資料報表、戶口名簿等件為證，
    再經本院囑請家事調查官訪談洪敏純之父母及兄弟姊妹，聲
    請人及洪敏純之母林鳳珠均表示在洪敏純出生後，因家人反
    對及經濟狀況不佳等因素，在洪敏純年齡約1歲時，即由聲
    請人將洪敏純交由他人領養，至於交給何人領養、有無領養
    人資訊及聯絡方式，聲請人表示時隔多年，現已不記得、林
    鳳珠則表示不知道等語，另洪敏純手足均表示未曾見過洪敏
    純，洪敏純之弟洪梓洲表示僅有在幼時聽祖父母提起過，洪
    敏純之妹係於戶口名簿上看到洪敏純姓名，均不知悉洪敏純
    消息等情，有調查報告在卷可參（見本院卷第44至51頁），
    堪信屬實。又本院依職權查無洪敏純之前案紀錄、入出境資
    料、財產所得資料、銀行開戶資料、勞保與就保資料、健保
    就醫紀錄、請領身分證之紀錄等情，有臺灣高等法院被告前
    案紀錄表、稅務電子閘門財產所得調件明細表、入出境資訊
    連結作業、勞保局Web IR被保險人投保資料查詢結果、健保
    Web IR保險對象投保資料查詢結果、衛生福利部中央健康保
    險署110年4月15日健保桃字第1103008729號函、新竹○○○○○○
    ○○111年2月17日竹市北戶字第1110000922號函等件在卷可稽
    ，則聲請人主張洪敏純於77年6月23日失蹤等情，應堪採信
    。
四、又新竹市政府警察局為尋找失蹤人口洪敏純，雖發現有以洪
    敏純之名義於93年1月19日申辦門號0000000000號之行動電
    話門號，經向中華電信股份有限公司臺灣北區電信分公司桃
    園營運處函覆該門號係預付卡門號，已於98年9月14日逾期
    退租，申辦門號之資料已銷燬不復存在（見本院卷第90至91
    頁），而該行動電話預付卡門號申辦時填載之戶籍地址即新
    竹市○○街00號，於93年至98年期間之全戶資料內均無洪敏純
    設籍之紀錄（見本院卷第99至100頁），且經本院囑託員警
    訪查結果，新竹市○○街00號當時之屋主表示未曾聽聞有洪敏
    純此人，有職務報告可參（見本院卷第113頁）；該行動電
    話預付卡門號申辦時填載之聯絡電話0000000號係大煒電子
    有限公司所申設（見本院卷第104至109頁），該公司亦函覆
    洪敏純於93年間並未任職於該公司（見本院卷第121頁），
    則洪敏純既未曾申辦身分證，殊無可能以身分證申辦行動電
    話門號，該行動電話預付卡申辦時填寫之地址、連絡電話，
    亦均非洪敏純之住居所及連絡電話，尚無從認定該行動電話
    預付卡門號係洪敏純於93年間所申辦。
五、基上，洪敏純於77年6月23日失蹤後，迄今音信杳然，生死
    不明，經本院於110年6月2日裁定准予對洪敏純為宣告死亡
    之公示催告在案，今申報期間屆滿，未據洪敏純陳報其生存
    ，或知洪敏純生死者陳報其所知等情，業據聲請人到庭陳述
    明確，並有本院公示催告裁定及公告可憑，爰依法宣告洪敏
    純死亡。又洪敏純係71年2月4日生，於77年6月23日失蹤，
    計至84年6月23日失蹤屆滿7年，依民法第9條第2項前段規定
    ，推定洪敏純於是日下午12時死亡，爰裁定如主文第1項所
    示。
六、依家事事件法第154條第3項規定，裁定如主文。
中　　華　　民　　國　　111 　年　　5 　　月　　6 　　日
                  家事法庭  法　官　林宗穎 
以上正本係照原本作成。
如對本裁定抗告，須於裁定送達後10日之不變期間內，向本院提
出抗告狀，並繳納抗告費新臺幣1,000元。
中　　華　　民　　國　　111 　年　　5 　　月　　9 　　日
                            書記官  嚴翠意